【裁判字號】    97,易,76
【裁判日期】    970424
【裁判案由】    竊盜
【裁判全文】
臺灣屏東地方法院刑事判決                97年度易字第76號
公  訴  人  臺灣屏東地方法院檢察署檢察官
被      告  甲○○
            乙○○
                    （
上列被告因竊盜案件，經檢察官提起公訴（97年度偵字第288 號
），茲因被告就被訴事實為有罪之陳述，經告知簡式審判程序意
旨並聽取公訴人及被告之意見後，本院裁定依簡式審判程序審理
，判決如下：
    主  文
甲○○共同竊盜，累犯，處有期徒刑壹年肆月。扣案梅花扳手、
老虎鉗各壹把均沒收。
乙○○共同竊盜，累犯，處有期徒刑壹年貳月。扣案梅花扳手、
老虎鉗各壹把均沒收。
    事  實
一、甲○○、乙○○有多次犯罪經法院判刑確定之紀錄，渠最近
    1 次經有期徒刑執行完畢及出監情形為：
  (一)甲○○部分：
  1.執行完畢情形－
    民國91年間因犯竊盜罪，經本院91年度潮簡字第512 號判處
    有期徒刑3 月確定，於92年4 月7 日入監執行，92年7 月7
    日期滿出監執行完畢。
  2.假釋出監情形－
  (1)93年間因施用第一級、第二級毒品而違反毒品危害防制條例
    ，經本院93年度訴字第269 號依序判處有期徒刑10月、6 月
    ，應執行有期徒刑1 年2 月確定。
  (2)93年間另犯竊盜罪，經本院93年度易字第597 號判處有期徒
    刑2 年確定，並與另案犯詐欺罪經本院95年度易字第640 號
    判處有期徒刑6 月確定部分，經本院96年度聲字第249 號裁
    定應執行有期徒刑2 年4 月，嗣因詐欺罪部分符合減刑條件
    ，再經本院96年度聲減字第1691號裁定減為有期徒刑3 月，
    並仍與上開竊盜罪部分合併應執行有期徒刑2 年2 月。
  (3)上開(1)、(2)部分接續執行，於94年2 月4 日入監，96年9 月
    21日因縮刑假釋出監，依指揮書應至97年1 月25日期滿，於
    後開行為時尚在假釋期間。
  (二)乙○○部分：
  1.93年間因犯竊盜罪，經臺灣高等法院高雄分院93年度上訴字
    第932 號（本院93年度訴字第303 號）判處有期徒刑1 年6
    月確定，於94年6 月13日入監執行。
  2.93年間另犯偽造文書2 罪，經本院93年度訴字第303 號判處
    有期徒刑4 月、3 月（同案判決竊盜罪部分經上訴如前項1.
    所示）確定，並與另案93年間犯贓物罪，經本院93年度易字
    第597 號判處有期徒刑4 月確定部分，合併經本院95年度聲
    字第533 號裁定應執行有期徒刑9 月，並與上開1.部分所示
    之刑接續執行，於96年4 月17日因假釋出監，依指揮書業於
    96年7 月12日期滿未經撤銷假釋而執行完畢。
二、詎2 人各經前開有期徒刑執行完畢後5 年內，甲○○並尚在
    假釋期間內，竟仍不知悔改，復共同基於意圖為自己不法所
    有之竊盜犯意聯絡，於97年1 月10日下午1 時50分許，分乘
    機車各1 輛前往屏東縣新園鄉○○村○○路七龍宮後方漁塭
    工寮旁，合力以徒手拖行之方式，將周萬參所有並置於該處
    之變電箱1 具移往約20公尺外路旁，受灌木雜草掩蔽之乾涸
    水溝內藏放而竊取之，嗣2 人得手後，旋即由甲○○返家取
    來其所有之梅花扳手、老虎鉗各1 把，並與乙○○合力破壞
    變壓器而拆取其內所配電線之際，為據報趕來之警員當場查
    獲，扣得上開梅花扳手、老虎鉗各1 把。
三、案經屏東縣東港分局報告臺灣屏東地方法院檢察署檢察官偵
    查起訴。
    理  由
一、訊據被告甲○○、乙○○於本院審理時，對渠等前揭竊盜犯
    行均自白不諱，並經證人周萬參於警詢中證述綦詳，復有扣
    案梅花扳手、老虎鉗各1 把、贓物認領保管單、現場照片5
    幀在卷可稽，被告2 人自白竊盜犯行，堪認與事實相符。又
    被告甲○○、乙○○與被害人周萬參既無交情、仇隙，竊取
    上開變壓器復為一般具有市場交易價值之物，得手後果為取
    得其內電線供變賣而拆解之，顯係基於為自己所有之主觀不
    法意圖所為，堪予認定。是本件被告犯罪事證已臻明確，應
    依法論科。
二、核被告甲○○、乙○○所為，係犯刑法第320 條第1 項普通
    竊盜罪。2 人就前開犯行有共同犯意聯絡及行為分擔，均為
    共同正犯。被告甲○○前因犯竊盜罪，經本院91年度潮簡字
    第512 號判處有期徒刑3 月確定，於92年4 月7 日入監執行
    ，92年7 月7 日期滿出監執行完畢；被告乙○○則曾因犯竊
    盜罪，經臺灣高等法院高雄分院93年度上訴字第932 號（本
    院93年度訴字第303 號）判處有期徒刑1 年6 月確定，又其
    另犯偽造文書2 罪，經本院93年度訴字第303 號判處有期徒
    刑4 月、3 月（同案判決竊盜罪部分另經上訴改判如上）確
    定，並與另案93年間犯贓物罪，經本院93年度易字第597 號
    判處有期徒刑4 月確定部分，合併經本院95年度聲字第53 3
    號裁定應執行有期徒刑9 月，並與上開案件經宣告1 年6 月
    確定之刑接續執行，於94年6 月13日入監執行，96年4 月17
    日因假釋出監，依指揮書業於96年7 月12日期滿未經撤銷假
    釋而執行完畢，有2 人臺灣高等法院被告前案紀錄表、臺灣
    屏東地方法院檢察署刑案資料查註紀錄表及各該判決書各1
    份在卷可按，均係受徒刑之執行完畢，5 年以內因故意而再
    犯本件有期徒刑以上之罪，應依累犯之規定，加重其刑。
三、爰審酌被告甲○○、乙○○之年齡、品行、智識能力、犯罪
    動機、犯罪手段、所得財物之價值、對於法益所生侵害之程
    度。被告甲○○為67年2 月6 日出生、受有國中畢業教育程
    度、從事水泥工為業之人；被告乙○○為67年1 月2 日出生
    、受有國中畢業教育程度、從事漁業之人，有各人警詢年籍
    等資料在卷可稽，均正值華年，竟不思進取，前各有多次犯
    罪經法院判刑確定並執行完畢之紀錄，除前開構成累犯要件
    部分，已如前述，不再重複評價者外，被告甲○○另有：(一)
    85年間因違反麻醉藥品管理條例案件，經本院85年度潮簡字
    第176 號判處有期徒刑2 月確定，於85年9 月23日因易科罰
    金執行完畢。(二)85年度再犯違反麻醉藥品管理條例案件，經
    本院85年度訴字第597 號判處有期徒刑3 月確定，於86年8
    月18日因易科罰金執行完畢；被告乙○○則有：(一)85年間因
    違反麻醉藥品管理條例、違反槍砲彈藥刀械管制條例案件，
    依序經本院85年度易字第1047號判處有期徒刑4 月、2 月，
    應執行有期徒刑5 月確定，於85年8 月30日入監執行，86年
    1 月30日期滿出監執行完畢。(二)86年間因違反麻醉藥品管理
    條例案件2 罪，經本院86年度訴字第56 8號判處有期徒刑7
    月、5 年4 月，應執行有期徒刑5 年8 月確定，於86年11月
    19 日 入監執行。(三)86年間另犯竊盜罪，經臺灣高等法院高
    雄分院86年度上易字第2143號（本院86年度易字第1113號）
    判處有期徒刑3 月確定，與上開(二)部分所示之刑接續執行，
    於89 年7月5 日縮刑假釋出監，依指揮書於92年6 月17日期
    滿未經撤銷假釋而執行完畢，2 人除均前科累累外，被告甲
    ○○於前開構成累犯要件案件執行完畢後，並已另犯(一)93年
    間因施用第一級、第二級毒品而違反毒品危害防制條例，經
    本院93年度訴字第269 號依序判處有期徒刑10月、6 月，應
    執行有期徒刑1 年2 月確定。(二)93年間另犯竊盜罪，經本院
    93年度易字第597 號判處有期徒刑2 年確定，並與另案犯詐
    欺罪經本院95年度易字第640 號判處有期徒刑6 月確定部分
    ，經本院96年度聲字第249 號裁定應執行有期徒刑2 年4 月
    ，嗣因詐欺罪部分符合減刑條件，再經本院96年度聲減字第
    1691號裁定減為有期徒刑3 月，並仍與上開竊盜罪部分合併
    應執行有期徒刑2 年2 月。(三)上開(一)、(二)部分接續執行，於
    94年2 月4 日入監執行，96年9 月21日因縮刑假釋出監，依
    指揮書應至97年1 月25日期滿，即本件犯罪時尚在假釋期間
    ，有各人臺灣高等法院被告前案紀錄表及臺灣屏東地方法院
    檢察署刑案資料查註紀錄表各1 份在卷可按，素行不良，並
    考量2 人為不勞而獲即竊取他人財產之動機，以徒手拖行至
    附近隱蔽處藏置拆解之竊盜手段，為掠取區區電線而竊取他
    人供農業使用之變壓器並予拆解之情節，造成法益受侵害之
    程度，及渠2 人犯罪經查獲後之態度等一切情狀，各量處如
    主文所示之刑，以資儆懲。
四、末按，供犯罪所用或犯罪預備之物，以屬於犯罪行為人者為
    限，得沒收之，刑法第38條第1 項第2 款、第2 項定有明文
    。前開扣案梅花扳手、老虎鉗各1 把為被告甲○○所有，業
    據2 人供承在卷，依渠犯罪計劃情節，雖非供被告犯竊盜罪
    構成要件行為使用之工具，然為犯竊盜罪後為拆解犯罪所得
    即變壓器以處分贓物而使用之工具，茲其因處分贓物而破壞
    變壓器而使之喪失功能之行為，於刑法上雖屬「不罰後行為
    」，即基於避免重複評價原則，認為其行為人之惡性及犯罪
    所生侵害已為竊盜犯行所吸收，而不另於所犯竊盜罪外再予
    處罰，然終無解其行為已該當毀損罪犯罪構成要件之本質，
    是其用以為該行為之上開工具，自應認為刑法第38條第1 項
    第2 款所規定供犯罪所用之物，應併予宣告沒收。
據上論斷，應依刑事訴訟法第273 條之1 第1 項、第299 條第1
項前段，刑法第320 條第1 項、第47條第1 項、第38條第1 項第
2 款，刑法施行法第1 條之1 ，判決如主文。
本案經檢察官許英輝到庭執行職務
中    華    民    國    97    年    4     月    24    日
                  刑事第二庭    法  官  陳松檀
以上正本證明與原本無異。
如不服本判決應於收受本判決送達後10日內向本院提出上訴書狀
，其未敘述上訴理由者，並得於提起上訴後10日內向本院補提理
由書狀（均須按他造當事人之人數附繕本）「切勿逕送上級法院
」
中    華    民    國    97    年    4     月    24    日
                                書記官  林祥玉
附錄本判決論罪之法條：
中華民國刑法第320 條
意圖為自己或第三人不法之所有，而竊取他人之動產者，為竊盜
罪，處五年以下有期徒刑、拘役或五百元以下罰金。
意圖為自己或第三人不法之利益，而竊佔他人之不動產者，依前
項之規定處斷。
前二項之未遂犯罰之。


司法院資訊處製作；財團法人民間司法改革基金會備份。
